# 未分摊的模具在产品停产时（ EOP ）如何会计处理

提问人：carl_cao 时间：2022-02-28 23:19:12
陈版，您好，一家汽车零部件公司为整车厂定制开发模具，初始不收取模具费用，通过产品分摊收取模具费，有保底采购量，公司将该类模具计入长期待摊费用，是否可行？ 该产品发生EOP(产品对应的车型停产)，由于公司与整车厂的商务谈判较为滞后，EOP时点与商务谈判结果不在同一年度，在预计能够得到补偿但金额不确定的情形下，未分摊完的模具，如何进行会计处理？存货按什么口径计提存货跌价准备？

回答人：chenyiwei
对这类定制开发的模具，应首先判断是否构成单项履约义务。如果构成单项履约义务的，应在模具通过整车厂验收时确认收入、成本，对应确认应收账款等债权；如果不构成单项履约义务的，则按照实际发生的成本确认为合同履约成本，在后续生产产品期间摊销该项合同履约成本（例如按产量法）。
出现EOP情形时，不论是原先确认何种资产，均应关注该资产剩余的余额的可收回性，谨慎计提坏账准比或者合同履约成本减值准备。在预计能够得到补偿但金额不确定的情形下对此需高度谨慎，必要时考虑期后事项、以往类似事项处理结果等补充证据的影响。